臺灣臺北地方法院刑事判決　　　　　　100年度簡上字第171號
公　訴　人　臺灣臺北地方法院檢察署檢察官
上　訴　人
即　被　告　張志文
上列上訴人即被告因詐欺等案件，不服本院中華民國一００年三
月三十一日一００年度簡字第九九二號第一審刑事簡易判決（聲
請簡易判決處刑案號：臺灣臺北地方法院檢察署九十九年度偵字
第二一八八七號），提起上訴，本院管轄之第二審合議庭判決如
下：
    主  文
上訴駁回。
    事  實
一、張志文與張煜熙（經本院另依職權告發，移請臺灣臺北地方
    法院檢察署偵辦中）共同基於意圖為自己不法所有之犯意聯
    絡，於民國九十九年九月十日十七時三十分許，在新北市○
    ○區○○路三段三十五號前，由張志文負責把風，張煜熙則
    侵入羅友倫停放於該處之車牌號碼九Ｆ－八九五六號自小貨
    車內，徒手竊取羅友倫置於副駕駛座之黑色大背包一個（內
    有羅友倫之身分證一張、汽、機車駕照各一張、機車行照一
    張、健保卡一張、第一銀行與玉山銀行及渣打銀行存摺各一
    本、第一銀行與玉山銀行提款卡各一張、萬泰銀行現金卡一
    張、鑰匙二串及渣打銀行存摺私章一個等物），得手後據為
    己有。
二、張志文與張煜熙另共同基於意圖為自己不法所有之犯意聯絡
    ，由張煜熙於下列時、地，以下述不正方法接續由該等自動
    付款設備取得羅友倫之財物，而由張志文從中分得新臺幣（
    以下同）一千元：
 (一) 由張煜熙於同日十七時三十九分及十七時四十二分許，至臺
    北縣中和市○○路八０一號彰化商業銀行雙和分行自動提款
    機，以將前開第一銀行提款卡插入該自動付款設備內之方式
    ，自羅友倫之第一銀行帳號00000000000號帳戶
    內，各提領五千元。
 (二) 再由張煜熙於同日十七時五十六分許，至臺北縣中和市○○
    路一五二號某超商內之台新國際商業銀行自動提款機，以將
    前開第一銀行提款卡插入該自動付款設備內之方式，自羅友
    倫之第一銀行帳號00000000000號帳戶內提領一
    千元。
三、嗣羅友倫發覺遭竊而報警處理，經警於九十九年九月十五日
    十五時三十分許，在臺北市○○區○○街二八巷三二號前，
    見張志文騎乘車牌號碼二三八－ＣＵＬ號重型機車形跡可疑
    予以攔查後，經張志文自願同意搜索，而自前開重型機車之
    置物箱內，扣得羅友倫之身分證與鑰匙一串，始悉上情。
四、案經羅友倫訴由臺北市政府警察局萬華分局報告臺灣臺北地
    方法院檢察署檢察官偵查後聲請簡易判決處刑。
    理  由
壹、程序方面：
    按被告以外之人於審判外之言詞或書面陳述，除法律有規定
    者外，不得作為證據，刑事訴訟法第一百五十九條第一項定
    有明文；次按被告以外之人於審判外之陳述，雖不符前四條
    之規定，而經當事人於審判程序同意作為證據，法院審酌該
    言詞陳述或書面陳述作成時之情況，認為適當者，亦得為證
    據；當事人、代理人或辯護人於法院調查證據時，知有第一
    百五十九條第一項不得為證據之情形，而未於言詞辯論終結
    前聲明異議者，視為有前項之同意；同法第一百五十九條之
    五規定甚明。本案認定被告張志文犯罪事實之證據，部分屬
    於傳聞證據，惟因被告與公訴人對上開傳聞證據之證據能力
    均不表爭執，本院審酌該等言詞陳述作成之情況，陳述人亦
    未曾主張非出於任意性或不正取供，足信作成時之情況，應
    無違法或不當情事，因而認為適當，故依刑事訴訟法第一百
    五十九條之五規定，該等言詞陳述，具備證據能力而得作為
    證據，合先敘明。
貳、實體方面：
一、訊據被告固不否認上開員警有於其重型機車之置物箱內，扣
    得告訴人羅友倫之身分證與鑰匙一串，及證人即另案被告張
    煜熙有給其一千元等事實，惟矢口否認有何竊盜、以不正方
    法由自動付款設備取得他人之財物之犯行，辯稱：伊沒有偷
    東西，也沒有去提款機領錢，所謂綽號「大胖」之成年男子
    就是張煜熙，伊之前說看到張煜熙偷車子，其實是張煜熙跟
    我說的，而伊分到一千元，是張煜熙之前欠伊的錢，但我不
    知道張煜熙去偷東西，至於，告訴人之身分證及鑰匙是張煜
    熙放在伊這邊，後來張煜熙才告訴伊是偷來的。而且，伊當
    初是在員警攔檢追問時，主動告知竊盜事實，應該符合自首
    要件云云。惟查：
 (一) 上開事實迭據被告於警詢時、偵查中檢察官訊問時及本院一
    ００年三月十五日準備程序中，供認明確（見偵查卷第六頁
    至第九頁、第三六頁、本院一００年度易字第五四七號卷第
    一八頁），並經證人即告訴人於警詢時證述綦詳（見偵查卷
    第一０頁至第一三頁），並有被告九十九年九月十五日自願
    受搜索同意書及搜索扣押筆錄各一紙，臺北市政府警察局萬
    華分局扣押物品目錄表及贓物認領保管單各一紙，機車行李
    箱內發現之物品照片六張、告訴人之第一銀行帳號0000
    0000000號帳戶銀行提款紀錄及告訴人自書遭冒領之
    紀錄資料各一紙、告訴人九十九年九月十三日補發之身分證
    影本一紙、台新國際商業銀行九十九年十月七日台新作文字
    第九九一六六八五號函及所附監視錄影光碟一片、彰化商業
    銀行雙和分行九十九年九月三十日彰雙和字第０九九二二三
    四號函及所附監視錄影光碟一片，本院一００年七月二十七
    日勘驗筆錄等件（見偵查卷第二０頁至第二四頁、第二六頁
    至第三二頁、第四四頁至第四九頁，本院一００年度簡上字
    第一七一號卷第五二頁至第五二頁反面）在卷可佐，復經證
    人張煜熙於本院審理時到庭具結證稱：伊有於九十九年九月
    十日十七時三十分許，在新北市○○區○○路三段三十五號
    前竊取一部車內的財物，當時是路上隨機看到車主沒有鎖車
    門，伊拿了一個包包，伊也有拿包包裡面的提款卡去領錢等
    語（見本院一００年度簡上字第一七一號卷第六四頁反面）
    屬實，且經本院於審理時當庭播放前開監視錄影畫面後，經
    證人張煜熙結稱其為前開時、地前往提領款項之人無訛（見
    本院一００年度簡上字第一七一號卷第六五頁反面至第六六
    頁）。
 (二) 而被告固然以前開情詞置辯，然查：
  1.被告於警詢時即供稱：員警查扣之身分證一枚及鑰匙一串是
    伊與朋友共同行竊之物，始會置於伊機車內，但係伊朋友侵
    入車內行竊，伊只是在旁邊把風，伊二人是騎兩部機車作案
    ，盜領部分係伊朋友去提領的，當時伊並未在場，伊朋友叫
    伊回萬華區等他，伊只有拿到一千元，事後伊朋友就說是借
    給伊的等語（見偵查卷第六頁至第九頁）。並於偵查中檢察
    官訊問時供認：員警查獲之告訴人身分證及鑰匙一串是伊與
    朋友作案來的，伊負責把風，是在九十九年九月十日下午在
    中和市○○路，別人的車子裡面，是車門沒鎖伊朋友開車門
    進去拿的等語（見偵查卷第三六頁）明確，是被告所辯已非
    無疑。
  2.再核諸證人張煜熙於本院審理時結證稱：伊有於九十九年九
    月十日十七時三十分許，在新北市○○區○○路三段三十五
    號前竊取一部車內的財物，當時是路上隨機看到車主沒有鎖
    車門，伊拿了一個包包，伊也有拿包包裡面的提款卡去領錢
    等語（見本院一００年度簡上字第一七一號卷第六四頁反面
    至第六五頁反面至第六六頁），核與被告上開於偵查中檢察
    官訊問時供稱：伊負責把風，是在九十九年九月十日下午在
    中和市○○路，別人的車子裡面，是車門沒鎖伊朋友開車門
    進去拿的等語（見偵查卷第三六頁）之犯罪手法、情節相符
    。且證人張煜熙並具結證稱：伊沒有跟被告說伊是如何偷東
    西的等語（見本院一００年度簡上字第一七一號卷第六七頁
    ）明確。則被告所辯：伊沒有偷東西，伊之前說看到張煜熙
    偷車子，其實是張煜熙跟我說的云云，當屬虛妄，礙難採信
    。
  3.至證人張煜熙固於本院審理時亦結稱：九十九年九月十日當
    天被告並沒有跟伊一起出門去偷，也沒有陪伊去領錢，伊是
    去被告家跟被告借摩托車去偷，告訴人之身分證跟鑰匙是放
    在被告摩托車上忘記拿起來，不是要交給被告保管，伊也沒
    有跟被告說過有身分證跟鑰匙放在其摩托車上，伊也沒有拿
    錢給被告，也沒有還被告錢云云（見本院一００年度簡上字
    第一七一號卷第六四頁反面至第六五頁、第六七頁至第六八
    頁），均核與被告上開於警詢時及偵查中檢察官訊問時供認
    之內容不符。且亦與被告於否認有為上開犯行後，迭於本院
    一００年二月二十三日訊問時，一００年三月十五日、一０
    ０年五月十五日及一００年七月二十二日準備程序中，供稱
    ：當時是伊跟大胖各騎一台摩托車行經案發處後，大胖就叫
    伊等一下，過二、三分鍾後，大胖騎回來，手上就多了一袋
    東西，而伊機車置物箱內告訴人之身分證及鑰匙是大胖說要
    暫放在伊這裡，伊就放在車箱內忘記拿起來，後來當天晚上
    大胖又來找我，並還之前欠伊的一千元，伊問大胖大胖就說
    釋他拿偷到的提款卡去提領的云云（見本院一００年度簡字
    第二六二號卷第一一頁至第一二頁、一００年度易字第五四
    七號第一七頁反面、一００年度簡上字第一七一號卷第二二
    頁至第二四頁、第三三頁至第三四頁）不符。經本院質之證
    人張煜熙及被告，證人張煜熙結稱：是被告當時想一個人擔
    下來才這樣說云云（見本院一００年度簡上字第一七一號卷
    第六五頁反面、第六八頁），被告亦復辯稱：伊是因為不想
    把張煜熙講出來，所以之前準備程序時才亂說的云云（見一
    ００年度簡上字第一七一號卷第六九頁反面）。惟查，被告
    於本院一００年三月十五日、一００年五月十五日及一００
    年七月二十二日準備程序訊問時，均業已供認證人張煜熙即
    為綽號「大胖」之成年男子，核無欲獨自承擔罪責，不願供
    出證人張煜熙之情事，顯見，證人張煜熙上開證述本件係其
    一己犯案與被告無涉部分之證述，係出於為被告脫免罪責，
    迴護被告之詞，礙難採憑。
  4.至被告辯稱：伊當初是在員警攔檢追問時，主動告知竊盜事
    實，應該符合自首要件云云。按刑法第六十二條所謂自首，
    係以對於未發覺之罪，向該管公務員自承犯罪而受裁判為要
    件（最高法院九十一年度台上字第三八０二號判決意旨參照
    ）。查，本件被告係於九十九年九月十五日十五時三十分許
    ，經員警臺北市政府警察局萬華分局員警在臺北市○○區○
    ○街二八巷三二號前，見被告騎乘車牌號碼二三八－ＣＵＬ
    號重型機車形跡可疑予以攔查後，經被告自願同意搜索，而
    自前開重型機車之置物箱內，扣得告訴人之身分證與鑰匙一
    串乙情，有上開自願受搜索同意書及搜索扣押筆錄各一紙在
    卷（見偵查卷第二０頁至第二四頁）可稽。據被告於警詢時
    供稱：「（問：你因何事被警方請回製作談話筆錄？）因我
    涉及竊盜案為警方循線查獲，所以被警方請回製作談話筆錄
    」、「（問：警方人員執行查緝毒品及查抄勤務於九十九年
    九月十五日十五時三十分許，在轄內萬華區○○街二八巷三
    二號前，發現你可疑，經警方表明身分後盤檢你，且經你同
    意檢查你所有之重機車二三八－ＣＵＬ號，當場於置物箱查
    獲何物？現場還有何人？）我願意配合警方檢查當場於置物
    箱內查獲被害人所報案失竊身分證一枚及一串鑰匙共八支等
    證物。現場只有我一人。」（見偵查卷第七頁）是警方因被
    告形跡可疑盤查被告後，並據被告自願同意搜索而取得上開
    告訴人之身分證、及鑰匙等失竊之物後，即已發覺被告犯行
    。是以，本件並非被告於犯罪未發覺前向警方自首，核與自
    首規定不符，被告所辯純屬卸飾之詞，委無可採。
 (三) 綜上，本件事證明確，被告上開竊盜、以不正方法由自動付
    款設備取得告訴人之財物犯行，堪以認定，應依法論科。
二、核被告所為，係犯刑法第三百二十條第一項前段竊盜罪、刑
    法第三百三十九之二第一項以不正方法由自動付款設備取得
    財罪。被告與證人張煜熙間，就上開竊盜罪及由自動付款設
    備取得他人之物罪，具有犯意聯絡與行為分擔，應論以共同
    正犯。另被告先後三次以不正方法由自動付款設備取財之犯
    行，時間地點密接，在刑法評價上，以視為數個舉動之接續
    施行，合為包括一行為予以評價，較為合理，屬接續犯，而
    為包括一罪（最高法院八十六年臺上字第三二九五號判例意
    旨參照）。又被告上開竊盜、非法由自動付款設備取財犯行
    ，犯意各別，行為互殊，應予分論併罰。原審基此認被告犯
    罪堪可認定，適用刑事訴訟法第四百四十九條第一項、第三
    項，刑法第二十八條、第三百二十條第一項、第三百三十九
    條之二第一項、第四十一條第一項前段、第五十一條第五款
    、刑法施行法第一條之一第一項前段、第二項，逕以簡易判
    決分別判處被告有期徒刑四月、二月，並定應執行有期徒刑
    五月，且均併諭知易科罰金之折算標準，如易科罰金，以新
    臺幣一千元折算一日，其認事用法，俱無違誤，量刑亦屬妥
    適。被告提起上訴，猶執前詞否認犯罪，並執以指摘原判決
    不當，洵無理由，業如前述，應予駁回。另本件被告迄今未
    能賠償告訴人之損失，且衡量其被告犯罪後態度不佳，未見
    悔意等情，認不宜宣告緩刑，併此敘明。
據上論斷，應依刑事訴訟法第四百五十五條之一第一項、第三項
、第三百六十八條，判決如主文。
本案經檢察官郭力菁到庭執行職務。
中    華    民    國    100    年    8    月    17    日
                            臺灣臺北地方法院刑事第十五庭
                                  審判長法  官  廖紋妤
                                        法  官  李小芬
                                        法  官  鄭昱仁
以上正本證明與原本無異。
不得上訴。
                                        書記官  葉宜玲
中    華    民    國    100    年    8    月    17    日
附錄本論罪科刑法條：
刑法第320條
意圖為自己或第三人不法之所有，而竊取他人之動產者，為竊盜
罪，處5 年以下有期徒刑、拘役或 5 百元以下罰金。
意圖為自己或第三人不法之利益，而竊佔他人之不動產者，依前
項之規定處斷。
前二項之未遂犯罰之。
刑法第339條之2
意圖為自己或第三人不法之所有，以不正方法由自動付款設備取
得他人之物者，處3 年以下有期徒刑、拘役或1 萬元以下罰金。
以前項方法得財產上不法之利益或使第三人得之者，亦同。